臺灣桃園地方法院刑事判決　　　　　　　94年度訴字第1177號
公　訴　人　臺灣桃園地方法院檢察署檢察官
被　　　告　乙○○
指定辯護人　本院公設辯護人甲○○
上列被告因毒品危害防制條例等案件，經檢察官提起公訴（94年
度毒偵字第505 號），及移送併辦（94年度毒偵字第3510號、第
3638號），被告於準備程序中就被訴事實為有罪之陳述，經本院
合議庭評議裁定由受命法官獨任進行簡式審判程序，茲判決如下
：
    主  文
乙○○連續施用第一級毒品，處有期徒刑拾月。
扣案之第一級毒品海洛因壹小包（毛重零點柒公克，驗餘淨重零
點伍壹公克）、殘餘海洛因之殘渣袋貳只，均沒收銷燬之；扣案
之注射針筒伍支沒收之。
    事  實
一、乙○○前曾於民國92年間因施用毒品案件，經本院以92年度
    毒聲字第3856號裁定送觀察、勒戒後，認無繼續施用毒品之
    傾向，由臺灣桃園地方法院檢察署檢察官於93年8 月27日，
    以92年度毒偵字第3247號為不起訴處分確定。詎猶不思戒除
    毒癮，竟於前開觀察、勒戒執行完畢後5 年內，復基於施用
    第一級毒品海洛因之概括犯意，自93年12月中旬間某日起至
    94年6 月14日16時往前回溯4 日內某刻止，連續在其位於住
    桃園縣中壢市○○里○○鄰○○○街3 巷5 號5 樓住處，以針
    筒注射注射之方式，施用第一級毒品海洛因多次。嗣經警分
    別於下列時間、地點查獲到案：
（一）於93年12月26日因其母親發現其施用毒品犯行，而主動報
      警，經警於同日11時30分許，在上開住處查獲，並扣得第
      一級毒品海洛因1 小包（毛重0.7 公克，驗餘淨重0 ．51
      公）、殘餘海洛因殘渣袋2 只，及其所有供施用毒品海洛
      因使用之注射針筒3 支。
（二）於94年4 月7 日18時30分許，在桃園縣中壢市○○○街口
      查獲，並扣得其所有供施用第一級毒品海洛因所用及預備
      供施用之注射針筒各1支（共2支）。
（三）於94年6 月14日15時許，因另涉強盜犯嫌，為警在上開住
      處查獲到案，並扣得非其所有之海洛因空袋6 包、橡皮管
      2 條、削尖吸管1 支等物，而悉上情。
二、案經桃園縣政府警察局中壢分局報請臺灣桃園地方法院檢察
    署檢察官偵查起訴暨桃園縣政府警察局中壢分局、楊梅分局
    分別報請同署檢察官移送併辦。
    理  由
壹、程序部分：
    本件被告所犯係死刑、無期徒刑或最輕本刑為3 年以上有期
　　徒刑以外之罪，亦非高等法院管轄第一審之案件，其於準備
  　程序中就被訴事實為有罪之陳述，經本院告知簡式審判程序
    之旨，並聽取公訴人、被告之意見後，爰依刑事訴訟法第27
    3 條之1 第1 項規定合議裁定由受命法官獨任進行簡式審判
    程序，合先敘明。
貳、認定被告有罪所憑之證據及理由：
一、上揭連續施用第一級毒品海洛因，並為警分別3 次查獲之事
    實，業據被告乙○○於本院審理時坦承不諱。且被告連續 3
    次為警查獲時所採集之尿液，經送請台灣尖端先進生技醫藥
    股份有限公司檢驗結果，均呈嗎啡陽性反應，此有該公司濫
    用藥物檢驗報告各1 紙在卷可稽。（見94年度毒偵字第505
    號偵查卷第39頁、94年度毒偵字第3638號偵查卷第24頁、94
    年度毒偵字第3510號偵查卷第58頁）。而被告於93年12月26
    日11時30分許，在其上址住處扣得之白色粉末1 小包，經送
    請法務部調查局鑑定結果，確含第一級毒品海洛因成分（驗
    餘淨重0 ．51公克），亦有法務部調查局94年1 月24日調科
    壹字第080008790 號鑑定通知書1 紙附卷足憑（見94年度毒
    偵字第505 號偵查卷第31頁）。此外復有被告所有供施用、
    預備施用毒品海洛因所使用之注射針筒共5 支扣案可稽。再
    參以海洛因一經沾染本即有反覆施用之慣常特性，堪認被告
    前揭自白與事實相符。至於被告雖稱最後一次施用毒品海洛
    因之時間已不復記憶云云。惟按施毒者尿液中嗎啡成分之檢
    出，雖與其投與方式、投與量、個人體質、採尿時間與檢測
    儀器之精密度等諸多因素有關，僅憑尿液中呈嗎啡陽性反應
    ，無法確實推算吸食時間距採集時間之長短，惟平均可檢出
    時限為施用後2 至4 天，為本院歷來辦理毒品案件職務上所
    知悉之事項，且經行政院衛生署藥物食品檢驗局91年10月3
    日管檢字第110436號函示明確，則應以認定被告最後一次施
    用毒品海洛因之時間為94年6 月14日16時採尿時往前回溯4
    日內某刻為當，附此敘明。
二、又被告前於92年間因施用毒品案件，經本院以92年度毒聲字
    第3856號裁定送觀察、勒戒後，認無繼續施用毒品之傾向，
    由臺灣桃園地方法院檢察署檢察官於93年8 月27 日 ，以92
    年度毒偵字第3247號為不起訴處分確定等節，則有上開起訴
    書、臺灣高等法院被告全國前案紀錄表、臺灣高等法院在監
    在押全國紀錄表及臺灣桃園地方法院檢察署刑案查註紀錄表
    各1 份在卷可考。是被告於前述觀察、勒戒執行完畢後，5
    年內再犯本案施用第一級毒品之罪，事證明確，其犯行洵堪
    認定，應予依法論科。
參、論罪科刑及量刑之審酌：
一、核被告乙○○所為，係犯毒品危害防制條例第10條第1 項之
    施用第一級毒品罪。其施用第一級毒品海洛因前後持有第一
    級毒品海洛因之低度行為，為施用之高度行為所吸收，不另
    論罪。被告先後多次施用第一級毒品海洛因之犯行，時間緊
    接，犯罪構成要件相同，顯係基於概括犯意為之，為連續犯
    ，應依刑法第56條之規定以一罪論，並加重其刑。公訴人雖
    僅就被告之犯行提起公訴，然檢察官就犯罪事實一部起訴者
    ，其效力及於全部，本件被告如事實欄所載其餘部分之犯罪
    事實，與前揭論罪科刑之部分，有連續犯之關係，已如前述
    ，本院自應就屬於裁判上一罪之部分一併加以審理。
二、爰審酌被告前已因施用毒品案件，經觀察勒戒後，猶繼續施
    用毒品，且連續3 次為警查獲均不思悔悟，毫無警惕之意，
    足見其毒癮甚深，不宜寬貸；又有違反槍砲彈藥刀械管制條
    例、違反妨害兵役條例等案件分別經法院判處有期徒刑1 年
    （緩刑4 年）、3 月（現正執行中），復因涉嫌強盜案經檢
    察官偵查中等犯罪記錄，足見其品行、素行不佳；惟念其犯
    後坦承犯行，尚知悔悟，且施用毒品乃自戕行為，尚未對社
    會造成重大危害，本院認公訴人具體求處有期徒刑10月應屬
    妥當，至於被告請求判處法定刑以下之有期徒刑5 月乙節，
    顯為法所不許等一切情狀，量處如主文所示之刑，以示懲儆
    。
肆、沒收部分：
一、查扣之第一級毒品海洛因1 小包（毛重0.7 公克，驗餘淨重
    0 ．51公），係毒品危害防制條例所稱之第一級毒品；扣案
    之殘餘海洛因殘渣袋2 只，被告自稱係其施用海洛因毒品所
    遺之殘渣袋，其施用後之尿液檢驗結果亦確呈嗎啡陽性反應
    ，足見其內確實殘餘有海洛因殘渣無訛，因該殘渣難與空袋
    析離，或析離需費過鉅，不問屬於被告與否，均應依毒品危
    害防制條例第18條第1 項前段之規定，宣告沒收銷燬之。
二、扣案之注射針筒5 支，分屬被告所有供施用、預備施用毒品
    海洛因所用之工具，業據其供明在卷，爰依刑法第38條第1
    項第2 款之規定宣告沒收。
三、至於94年6 月14日為警在上開住處扣得之海洛因空袋6 包、
    橡皮管2 條、削尖吸管1 支等物，被告稱係友人「吊治」所
    有，而否認為其所有，自與刑法第38條第3 項「屬於被告所
    有」之沒收要件有間，且上開物品復係牽涉他人犯罪之證據
    ，不宜於本案宣告沒收之，併予敘明。
據上論斷，應依刑事訴訟法第273 條之1 第1 項、第299 條第1
項前段，毒品危害防制條例第10條第1 項、第18條第1 項前段，
刑法第11條前段、第56條、第38條第1 項第2 款，判決如主文。
本案經檢察官張尹敏到庭執行職務。
中　　華　　民　　國　　94　　年　　8 　　月　　9 　　日
                  刑事第六庭  法  官  陳  永  來
以上正本證明與原本無異。
如不服本判決，應於判決送達後10日內向本院提出上訴狀（應附
繕本），上訴於臺灣高等法院。
                              書記官　劉　霜　潔
中　　華　　民　　國　　94　　年　　8 　　月　　9 　　日
附錄本案論罪科刑依據之法條：
毒品危害防制條例第10條：
施用第一級毒品者，處六月以上五年以下有期徒刑。
施用第二級毒品者，處三年以下有期徒刑。
